臺灣高等法院臺中分院刑事裁定　
110年度聲再字第228號
再審聲請人  
即受處分人  張勝法



上列聲請人即受處分人因違反毒品危害防制條例案件，對於本院
110年度抗字第570號中華民國110年5月17日確定裁定（原審案號
：臺灣南投地方法院109年度審訴字第220號），聲請重新審理，
本院裁定如下：
    主  文
本件重新審理之聲請駁回。
    理  由
一、聲請人即受處分人張勝法（下稱聲請人）聲請意旨略以：聲
    請人經評估後總分為63分，而達「有繼續施用毒品傾向」標
    準，原審因而維持臺灣南投地方法院（下稱南投地院）強制
    戒治裁定。依該評分表所載，在社會穩定度部分之「入所後
    家人是否訪視」為「無」計5分；然聲請人自民國109年4月1
    1日入監服刑(○○○○監獄)至110年2月25日前來勒戒處所勒戒
    ，期間有妻子赴所訪視，每月至少2次，並提出法務部矯正
    署○○監獄接見寄物申請單2張（系爭申請單）為新證據，因
    認上開評估計分有誤，若將總分63分扣除上述違誤計分5分
    ，則總分為58分，即未達應強制戒治之標準。聲請人已誠心
    悔改，盼予以聲請人自新之機會。爰請求重新審理並撤銷本
    院110年度抗字第570號裁定（下稱原確定裁定）等語。
二、按觀察、勒戒及強制戒治之裁定確定後，因發現確實之新證
    據足認受觀察、勒戒或強制戒治處分之人，應不施以觀察、
    勒戒或強制戒治者，受觀察、勒戒或強制戒治處分之人，或
    其法定代理人、配偶，或檢察官得以書狀敘述理由，聲請原
    裁定確定法院重新審理。聲請重新審理，應於裁定確定後30
    日內提起；但聲請之事由，知悉在後者，自知悉之日起算。
    法院認為無重新審理之理由，或程序不合法者，應以裁定駁
    回之；認為有理由者，應重新審理，更為裁定，毒品危害防
    制條例第20條之1第1項第5款、第2項、第4項分別定有明文
    。
三、經查：　　
　㈠本件原確定裁定確定之日期雖為110年5月17日，且聲請人係
    於同年月21日收受該裁定（見本院110年度抗字第570號卷第
    93頁），然該裁定僅載明社會穩定度方面聲請人得分5分，
    並未載明其係因入所後家人未訪視因而得5分（見原確定裁
    定第3頁)，聲請人復主張其係於收受上開裁定後2天才去詢
    問所內老師、嗣並因別人的裁定書有把各類評分標準全部列
    出，經自己計算後才知其有這家人未訪視而被加入計算之事
    由(見本院聲再卷第97頁）。本院依程序從寬並採有利於聲
    請人之計算方式，認聲請人知悉上開事由之時間為110年5月
    24日(計算式為：5月21日〈收受裁定書〉＋2日〈詢問所內老師〉
    +1日〈自行計算〉)，故聲請人於110年6月23日向監所主管提
    出「聲明異議（再審）狀」（見卷附該狀上之法務部矯正署
    ○○戒治所收狀章），尚未逾其知悉後之30日期限，合先敘明
    。
　㈡聲請人因上開施用第一、二級毒品案件，經由法務部矯正署○
    ○戒治所附設勒戒處所依新修正施行之有無繼續施用毒品傾
    向評估標準說明手冊之評估結果：⒈前科紀錄與行為表現合
    計32分（毒品犯罪相關司法紀錄「13筆」計10分、首次毒品
    犯罪年齡「20歲以下」計10分、其他犯罪相關紀錄「15筆」
    計10分、入所時尿液毒品檢驗「無藥物反應」計0分，上開4
    項靜態因子合計30分；所內行為表現「持續於所內抽菸」之
    動態因子計2分）；⒉臨床評估合計26分（多重毒品濫用「有
    」計10分、合法物質濫用「有，種類：菸」計2分、使用方
    式「無注射使用」計0分、使用年數「超過1年」計10分，上
    開靜態因子合計22分，精神疾病共病「無」計0分、臨床綜
    合評估（含病識感、動機、態度、就醫意願）評定為「中度
    」計4分，上開2項動態因子合計4分）；⒊社會穩定度合計5
    分（工作「全職工作（○○）」計0分、家人藥物濫用「無」
    ，計0分，上開2項靜態因子計0分；入所後家人是否訪視為
    「無」計5分、出所後是否與家人同住為「是」計0分，上開
    2項動態因子合計5分），以上1至3部分之總分合計63分（靜
    態因子共計52分，動態因子共計11分），經綜合判斷為有繼
    續施用毒品傾向，有法務部矯正署○○戒治所110年3月31日○○
    ○○○第00000000000號函送之有無繼續施用毒品傾向證明書、
    評估標準紀錄表為憑（見109年度審訴字第220號卷第153至1
    56頁）。而前述評估結果，係由該所具相關專業知識經驗之
    醫師，依其本職學識，於聲請人觀察、勒戒期間，就其過往
    前科紀錄與行為表現、臨床評估及社會穩定度等因素所為之
    綜合判斷，為具有科學驗證所得之結論，且由形式上觀察，
    並無擅斷或濫權等明顯不當之情事，自得資為判斷聲請人有
    無繼續施用毒品傾向之證明。
　㈢聲請意旨雖稱其於109年4月11日入監服刑至110年2月25日入
    勒戒處所前，期間有妻子訪視，並提出系爭申請單，主張應
    扣除5分，而影響其評分結果等語。然經本院函詢法務部矯
    正署○○戒治所，關於聲請人「何時入所」、「於其入所至11
    0年3月30日前有無家人訪視」等是否有相關事證可提供？經
    該戒治所以110年7月16日○○○○○第00000000000號函覆以：經
    查該員於110年2月25日入本所，至同年3月30日未有家人訪
    視等情，有相關函文在卷可參（見本院聲再卷第123頁）；
    又聲請人所提出之系爭申請單該日期分別為109年7月31日及
    同年9月28日（見本院聲再卷第5、7頁），均係在其入勒戒
    所前之事，與本件無關。是本件聲請人於入所期間既無家人
    訪視紀錄，評估標準紀錄表憑此事實給予聲請人評定5分並
    無錯誤，且總分即仍為63分，而達「有繼續施用毒品傾向」
    之標準。聲請意旨稱其入所期間有家人訪視，原評估結論果
    容有違誤等語，洵非有據。
四、綜上所述，聲請人所提出之系爭申請單係在其入所前之事由
    ，不足認聲請人，應不施以強制戒治，亦無何因發現新證據
    足認受強制戒治處分之人，應不施以強制戒治之情形存在，
    核與毒品危害防制條例第20條之1第1項之重新審理要件不符
    ，其所為重新審理之聲請，為無理由，應予駁回。
據上論斷，應依毒品危害防制條例第20條之1第4項前段，裁定如
主文。
中　　華　　民　　國　　110 　年　　7 　　月　　27　　日
       　　 刑事第二庭    審判長法　官  何　志　通
　　　　　　　　　　　　　　    法　官  許  月  馨
　　　　　　　　　　　　　　　  法　官  吳  進  發
以上正本證明與原本無異。                          
不得抗告。                                        
                                書記官  洪  宛  渝
　
中　　華　　民　　國　　110 　年　　7 　　月　　27　　日